---
title: "Comentários e cultura"
output:
    html_document:
    df_print: paged
theme: sandstone
---

```{r echo=FALSE, message=FALSE, warning=FALSE}
library(tidyverse)
library(here)
library(viridis)
library(ggplot2)
library(readr)


knitr::opts_chunk$set(tidy = FALSE,
                      fig.width = 6,
                      fig.height = 5)
```

```{r read}
dados = read_csv(
    here::here("C:/LabDadosR/lab03/participation-per-country.csv"),
    col_types = cols(
        .default = col_double(),
        site = col_character(),
        country = col_character(),
        geo = col_character(),
        four_regions = col_character(),
        eight_regions = col_character(),
        six_regions = col_character(),
        `World bank income group 2017` = col_character()
    )
) %>% 
    filter(usuarios > 200)
glimpse(dados)
```

Estamos interessados na relação entre quanto as pessoas de diferentes países comentam em questões dos outros. A proporção das pessoas do país que comentou nas questões de outros está medido na variável `comentaram_prop`. 

Considerando essa variável, queremos examinar a relação entre ela e o quão hierárquicas são as relações em um país (`PDI`). Queremos também levar em conta o quanto as pessoas daquele país têm acesso à Internet (`Internet`) e qual o tamanho da base de dados que detectamos daquele país (`usuarios`). 

## Examinando essa relação

Faça uma visualização que usa os princípios de eficácia no projeto de visualizações para facilitar as comparações que você acha que são as mais importantes para entendermos esse contexto. 


# Ler o arquivo CSV
data <- read_csv("C:/LabDadosR/lab03/participation-per-country.csv")

# Selecionar as colunas de interesse
data <- data %>% select(country, PDI, Internet, usuarios, comentaram_prop,six_regions) 


# Visualizar os primeiros registros do dataset
head(data)

# Criar um modelo de regressão linear múltipla
modelo <- lm(comentaram_prop ~ PDI + Internet + usuarios, data = data)

# Resumo do modelo
summary(modelo)

# Agrupar por continente e calcular a média da proporção de comentários
data_continents <- data %>%
 group_by(six_regions) %>%
 summarise(mean_comentaram_prop = mean(comentaram_prop, na.rm = TRUE))

# Plotar a relação entre comentaram_prop e PDI, ajustando para Internet e usuarios
ggplot(data, aes(x = PDI, y = comentaram_prop, size = usuarios, color = Internet)) +
geom_point(alpha = 0.8) +
 geom_smooth(method = "lm", se = FALSE, color = "blue") +
 labs(title = "Relação entre Comentários e PDI",
 x = "Índice de Distância de Poder (PDI)",
 y = "Proporção de Comentários",
 size = "Número de Usuários",
 color = "Acesso à Internet (%)") +
  theme_minimal()
 
# Criar um diagrama de colunas para os continentes
ggplot(data_continents, aes(x = reorder(six_regions, mean_comentaram_prop), y = mean_comentaram_prop, fill = six_regions)) +
 geom_col() +
 geom_text(aes(label = round(mean_comentaram_prop, 2)), vjust = -0.5, size = 3.5) +
labs(title = "Proporção Média de Comentários por Continente",
 x = "Continente",
 y = "Proporção Média de Comentários",
 fill = "Continente") +
 theme_minimal()


## Outras formas de ver

Em seguida, faça 5 visualizações que usem as mesmas variáveis e também pontos, mas que sejam **menos eficazes** que a que você escolheu acima. 

#Forma01 Gráfico apenas de pontos
ggplot(data, aes(x = PDI, y = comentaram_prop, size = usuarios, color = Internet)) +
 geom_point(alpha = 0.8) 
 
#Forma02 Gráfico de barras
ggplot(data, aes(x = PDI, y = comentaram_prop, size = usuarios, color = Internet)) +
geom_bar(stat = "identity", position = "dodge") +

geom_text(aes(label = round(comentaram_prop, 2)), 
            position = position_dodge(width = 0.9), 
            vjust = -0.8)
#Forma03 Gráfico de Linha
ggplot(data, aes(x = PDI, y = comentaram_prop, group = country, color = Internet)) +
geom_line() +
geom_point(size = 2) +
labs(title = "Relação entre Comentários e PDI por País",
x = "Índice de Distância de Poder (PDI)",
y = "Proporção de Comentários",
color = "Acesso à Internet (%)") +
theme_classic()

#Forma04 Gráfico de Dispersão tema cinza

ggplot(data, aes(x = PDI, y = comentaram_prop, size = usuarios, color = Internet)) +
geom_point(alpha = 0.2) +
geom_smooth(method = "lm", se = FALSE, color = "Black") +
labs(title = "Relação entre Comentários e PDI",
x = "Índice de Distância de Poder (PDI)",
y = "Proporção de Comentários",
size = "Número de Usuários",
color = "Acesso à Internet (%)") +
theme_gray()

#Forma05 diagrama de colunas

ggplot(data, aes(x = reorder(country, comentaram_prop), y = comentaram_prop, fill = Internet)) +
 geom_col() +
 coord_flip() +
 labs(title = "Proporção de Comentários por País",
 x = "País",
 y = "Proporção de Comentários",
 fill = "Acesso à Internet (%)") +
 theme_minimal()






## Bônus

Inclua o continente dos países (`six_regions`) na visualização.

